

# **Personal**

Número de teléfono 3184080770

Correo electrónico danyy31.perez@gmail.com

**Dirección**Calle 2 sur # 5-20 torre 6 Mz

1 apto 402 antonia santos 2

**Fecha de nacimiento** 06 – 04 - 1998

**Lugar de nacimiento** Tunja – Boyacá

**Estado civil** Soltero

Linkedin www.linkedin.com/in/da niel-sebastian-perezhernandez

## **IDIOMAS**

Español: Nativo Inglés: B1

# Daniel Sebastián Perez Hernandez

Ingeniero de Sistemas

Soy un desarrollador comprometido y apasionado que busca siempre mejorar sus habilidades técnicas y aprender de los desafíos que se presentan en el trabajo. En el campo del desarrollo web, cuento con más de un año de experiencia en el uso de HTML, CSS y Bootstrap, y también he trabajado con tecnologías y frameworks como JavaScript, TypeScript, React, Angular y Node.js.

Además, tengo habilidades en el diseño de software utilizando Figma, así como en el desarrollo de aplicaciones móviles con Android Studio. En cuanto a bases de datos, he trabajado con motores como PostgreSQL y MySQL, y tengo experiencia en el uso de Git para el control de versiones.

Me considero una persona colaborativa, con una buena capacidad de aprendizaje y comunicación, y una mente analítica que siempre busca encontrar soluciones eficientes a los problemas. Me encanta trabajar en equipo y valoro la perspectiva de los demás para mejorar continuamente.

#### **ESTUDIOS**

Ingeniería de sistemas febrero 2017 – en finalización Universidad Santo Tomas - Tunja

Responsive Web Desing enero 2023 - febrero 2023 freeCodeCamp https://freecodecamp.org/certification/fccc9ac6442-a25d-4276-991b-9909011f1699/responsive-web-design

#### **EXPERIENCIA**

Portafolio febrero 2023 – abril 2023 https://danielperezh.github.io/Portafolio/

Practica agosto 2020 - diciembre 2020 Squalus

### **HABILIDADES**

Lenguajes de programación: HTML, CSS, JavaScript, TypeScript, Php.

Herramientas: Node.js, Android Studio, Bootstrap, Angular, React, Git, Visual Studio Code, MySQL Figma.

# **REFERENCIAS PESONALES**

Cristhian Stiven Camargo Reyes Desarrollador Back-End. SETI S.A.S 3214043546

José Alejandro García Preciado Programador full stack. ARTEMISA TECH SAS 3214439485